臺灣高等法院刑事裁定
110年度聲字第1750號
聲  請  人  臺灣高等檢察署檢察官
受  刑  人  李威君



上列聲請人因受刑人數罪併罰有二裁判以上，聲請定其應執行之
刑（聲請案號：臺灣高等檢察署110年度執聲字第793號），本院
裁定如下：
    主  文
李威君因犯如附表所示各罪所處之刑，應執行有期徒刑貳拾參年
。
    理  由
一、聲請意旨略以：受刑人李威君因違反毒品危害防制條例等數
    罪，先後經判決確定如附表，應依刑法第53條、第51條規定
    ，定其應執行之刑，爰依刑事訴訟法第477條第1項規定聲請
    定應執行之刑等語。
二、按裁判確定前犯數罪者，併合處罰之，但得易科罰金與不得
    易科罰金之罪，不在此限；前項但書情形，受刑人請求檢察
    官聲請定應執行刑者，依第51條規定定之；數罪併罰，有二
    裁判以上者，依第51條之規定，定其應執行之刑；數罪併罰
    ，分別宣告多數有期徒刑者，於各刑中之最長期以上，各刑
    合併之刑期以下，定其刑期，但不得逾30年，刑法第50條第
    1項但書第1款、第2項、第53條及第51條第5款分別定有明文
    。準此，合於數罪併罰之數罪，其中有得易科罰金之罪與不
    得易科罰金之罪，須經受刑人請求檢察官聲請，始得依刑法
    第51條第5款之規定定其應執行之刑。又數罪併罰中之一罪
    ，依刑法規定得易科罰金，若因與不得易科之他罪併合處罰
    結果，而不得易科罰金時，原可易科罰金部分所處之刑，自
    亦毋庸為易科折算標準之記載，司法院釋字第144號解釋意
    旨亦可資參照。再按數罪併罰之定執行刑，係基於刑罰經濟
    與責罰相當之考量，所為一新刑罰之宣告，並非給予受刑人
    不當利益，法院於審酌個案具體情節，裁量定應執行之刑時
    ，除應嚴格遵守刑法第51條所定方法為規範量刑之外部性界
    限外，其所定之執行刑，祇須無全然喪失權衡意義或裁量行
    使顯然有違比例原則之情形，並不悖於定應執行刑之恤刑目
    的者，即無違法（最高法院108年度台抗字第326號裁定意旨
    參照）。
三、經查：
  ㈠本件受刑人因違反毒品危害防制條例等如附表所示之32罪，
    業經如附表所示法院先後判處如附表所示之刑，其中附表編
    號三至五所示罪刑並經判處應執行有期徒刑8年10月，附表
    編號六至八所示罪刑並經判處應執行有期徒刑18年，且於如
    附表所示之日期分別確定在案，有各該裁判及本院被告前案
    紀錄表在卷可按。又附表編號二所示為得易科罰金之罪，其
    餘附表所示各罪均為不得易科罰金之罪，屬於刑法第50條第
    1項但書第1款之情形。嗣受刑人於各該罪刑之裁判確定後，
    同意由檢察官向法院聲請定應執行刑，此有受刑人出具之定
    刑意願回覆表在卷為憑，茲檢察官聲請定其應執行之刑，本
    院審核認聲請為正當。　
　㈡經審酌受刑人所犯如附表所示之32罪，其中附表編號三至五
    所示罪刑經定應執行有期徒刑8年10月，附表編號六至八所
    示罪刑經定應執行有期徒刑18年，已如前述，依上揭規定及
    說明，本院就附表所示各罪再定應執行刑時，自應受上開所
    定應執行刑加計其他裁判所處刑期之內部界限所拘束，並考
    量受刑人所犯如附表所示之數罪，均屬毒品相關犯罪，類型
    相近；而被告多次販賣毒品，對危害社會法益之加重效應較
    屬有限，可認其販賣毒品各罪間之關係獨立性偏低，透過各
    罪顯示之人格面亦無不同等情，爰為整體之非難評價後，定
    如主文所示之應執行刑。
四、依刑事訴訟法第477條第1項，刑法第53條、第51條第5款、
    第50條第2項，裁定如主文。　　　
中　　華　　民　　國　　110 　年　　5 　　月　　24　　日
　　　　　　　　　刑事第九庭  審判長法　官  潘翠雪
　　　　　　　　　　　　　　　　　  法　官  陳俞婷
　　　　　　　　　　　　　　　　　  法　官  陳信旗
以上正本證明與原本無異。
如不服本裁定，應於收受送達後5日內向本院提出抗告狀。
                                    書記官  董佳貞
中　　華　　民　　國　　110 　年　　5 　　月　　24　　日
附表     編號  一 二 三 罪名  持有第一級毒品逾量罪 施用第二級毒品罪 販賣第一級毒品罪（共6罪） 宣告刑  有期徒刑1年2月 有期徒刑5月，如易科罰金，以新臺幣1千元折算1日 均有期徒刑7年7月 犯罪日期  105年2月22日 105年2月22日 104年11月7日 104年11月20日 104年11月21日 104年11月22日（2次） 104年11月23日 最 後 事 實 審 法院、 案號 臺灣桃園地方法院105年度審訴字第1072號 臺灣桃園地方法院105年度審訴字第1072號 臺灣桃園地方法院105年度訴字第751號  判決日期 105年9月21日 105年9月21日 107年2月8日 確 定 判 決 法院、 案號 臺灣桃園地方法院105年度審訴字第1072號 臺灣桃園地方法院105年度審訴字第1072號 臺灣桃園地方法院105年度訴字第751號  確定日期 105年10月17日 105年10月17日 107年3月12日 
附表     編號  四 五 六 罪名  販賣第二級毒品罪 （共3罪） 販賣第二級毒品罪 （共18罪） 販賣第一級毒品罪 宣告刑  均有期徒刑3年8月 均有期徒刑3年7月 有期徒刑16年6月 犯罪日期  104年11月10日 104年11月16日 104年12月20日 104年9月某日、104年11月14日 104年11月27日、104年11月30日 104年12月1日、104年12月5日 104年12月9日、104年12月10日 104年12月13日、104年12月31日 105年1月8日、105年1月15日 105年1月18日、105年1月23日 105年1月28日、105年2月3日 105年2月5日、105年2月17日 105年2月20日（聲請書誤載為同年月19日） 最 後 事 實 審 法院、 案號 臺灣桃園地方法院105年度訴字第751號 臺灣桃園地方法院105年度訴字第751號 本院106年度上訴字第2570號  判決日期 107年2月8日 107年2月8日 107年2月8日 確 定 判 決 法院、 案號 臺灣桃園地方法院105年度訴字第751號 臺灣桃園地方法院105年度訴字第751號 最高法院107年度台上字第3887號  確定日期 107年3月12日 107年3月12日 107年10月18日 

附表    編號  七 八 罪名  販賣第一級毒品罪 轉讓第一級毒品罪 宣告刑  有期徒刑16年10月 有期徒刑1年1月 犯罪日期  105年1月27日 105年1月21日 最 後 事 實 審 法院、 案號 本院106年度上訴字第2570號 本院106年度上訴字第2570號  判決日期 107年2月8日 107年2月8日 確 定 判 決 法院、 案號 最高法院107年度台上字第3887號 最高法院107年度台上字第3887號  確定日期 107年10月18日 107年10月18日